臺灣臺南地方法院刑事判決　　　　　　　　　　　　　九十一年度易字第三四六號
　　公　訴　人　臺灣台南地方法院檢察署檢察官
　　被　　　告　丙○○
右列被告因詐欺案等件，經檢察官提起公訴（九十一年度偵字第六六六號），本院判
決如左：
    主  文
丙○○連續行使偽造私文書，足以生損害於他人，累犯，處有期徒刑貳年陸月。
偽造之署押「林」壹枚、「林春生」伍枚、「陳生春」壹枚均沒收。
    事  實
一、丙○○曾犯偽造文書罪，經台灣台中地方法院於民國八十三年十一月二十一日，
    以八十三年訴字第三二八二號判處有期徒刑三年確定，於八十三年十二月十二日
    入監執行，於八十四年十二月二十二日縮短刑期假釋出監，縮刑期滿日期為八十
    六年八月十二日；嗣又因犯詐欺罪，經台灣板橋地方法院判處有期徒刑五月，於
    八十七年四月九日確定，於八十七年八月四日入監執行，指揮書所載執行完畢日
    期為八十八年一月三日，竟仍不知悔改，復基於意圖為自己不法所有之概括犯意
    ，連續於如附表所示之時間，以電話或親自向如附表所示之貨運公司司機，訛稱
    其有貨物委由渠等所任職之貨運公司運送，因故欲改變送貨地點，要求渠等將如
    附表所示之貨物運送至如附表所示之地點交貨，使如附表所示之司機陷於錯誤，
    而依丙○○之指示，將貨物運送至如附表所示地點，並由丙○○在交貨地點等待
    ，俟貨物運送到達所指定之地點後，丙○○即以偽簽「林」、「林春生」、「陳
    生春」等署名在如附表所示之貨運公司之客戶簽收單上，偽造該私文書後交付予
    負責運送貨物之司機，或以要求送貨司機逕自找百貨公司經理簽名等方法，使如
    附表所示之貨運司機陷於錯誤，而將渠等所載運之貨物交付予丙○○，足以生損
    害於被偽簽姓名之人及如附表所示之貨運司機與貨主，得手後遂將貨物予以變賣
    ；嗣於九十一年一月十一日上午十時三十分，丙○○復以電話向祥億貨運公司之
    司機己○○佯稱其係遠東百貨公司之經理，其有衣飾一批由己○○運送，要求更
    改送貨地點至台南市○區○○路四段六十三號，己○○察覺有異，遂於上開地址
    交貨時報警處理，此部分因而未能得逞。
二、案經台南市警察局第五分局報告台灣台南地方法院檢察署檢察官偵查起訴。
    理  由
一、被告丙○○對於右揭事實於警、偵訊時及本院審理中均坦承不諱，核與如附表所
    示之被害人即各貨運司機於警、偵訊所指訴之情節相符，有警、偵訊筆錄在卷可
    憑，復有通盈通運股份有限公司收貨及著付收據影本各一紙、大潤發商品訂購單
    影本一紙、通盈通運股份有限公司出貨單影本二紙、祥億汽車貨運股份有限公司
    出貨單影本二十四紙、日通快遞托運單影本一紙、智塔興業股份有限公司出貨單
    影本四紙惠駿有限公司收貨簽收單影本一紙、順發電腦股份有限公司出貨單影本
    二紙、東元電機股份有限公司一般出庫單影本一紙、環球煙九洋行送貨通知單影
    本二紙、大誠快遞簽收單影本一紙、贓物認領保管單一紙在卷可資佐證，互核相
    符，事證明確，被告犯行足堪認定。
二、核被告所為係犯刑法第二百十六條、第二百十條之行使偽造私文書罪及同法第三
    百三十九條第一項之詐欺取財罪。被告偽造署名乃係偽造私文書之階段行為；又
    偽造私文書之低度行為應為行使偽造私文書之高度行為所吸收，均不另論罪，應
    依行使偽造私文書罪論處。被告先後多次行使偽造私文書及詐欺取財犯行，時間
    緊接，所犯各係構成要件相同之罪名，顯係基於概括之犯意為之，為連續犯，各
    依連續犯規定論以一罪，即連續行使偽造私文書罪、連續詐欺取財罪，並加重其
    刑（被告最後一次於九十一年一月十一日上午十時三十分詐騙被害人己○○未能
    得逞之部分，與如附表所示之多次詐欺取財既遂行為，已因連續犯之關係論以一
    連續詐欺取財既遂罪，起訴書贅引第三百三十九條第三項）；被告所犯連續行使
    偽造私文書罪、連續詐欺取財罪二罪之間，有方法行為、目的行為之關係，屬牽
    連犯，依刑法第五十五條之規定，從一重之行使偽造私文書罪處斷。被告丙○○
    曾犯偽造文書罪，經台灣台中地方法院於民國八十三年十一月二十一日，以八十
    三年訴字第三二八二號判處有期徒刑三年確定，於八十三年十二月十二日入監執
    行，於八十四年十二月二十二日縮短刑期假釋出監，縮刑期滿日期為八十六年八
    月十二日；嗣又因犯詐欺罪，經台灣板橋地方法院判處有期徒刑五月，於八十七
    年四月九日確定，於八十七年八月四日入監執行，指揮書所載執行完畢日期為八
    十八年一月三日，有檢察署刑案資料查註紀錄表、本院前案紀錄表在卷可參，其
    於五年內再犯本件有期徒刑以上之罪，為累犯，依刑法第四十七條之規定遞加重
    其刑。爰審酌被告犯罪之動機、目的、手段及所造成危害、尚未與被害人達成民
    事上和解等一切情狀，處如主文所示之刑，以資懲儆。偽造之署押「林」、「林
    春生」、「陳生春」，依序各有壹枚、伍枚、壹枚（依序分見六六六號偵查卷頁
    八十二；九十二、一０五、一０六、一０九、一一二；一０二），均依刑法第二
    百十九條之規定宣告沒收。
據上論斷，應依刑事訴訟法第二百九十九條第一項前段，刑法第五十六條、第二百十
六條、第二百十條、第三百三十九條第一項、第五十五條、第四十七條、第二百十九
條，罰金罰鍰提高標準條例第一條前段，判決如主文。
本案經檢察官王誠到庭執行職務。
中      華      民      國      九十一      年      四      月    一    日
                              臺灣臺南地方法院刑事第一庭
                                    法  官   蘇義洲
右正本證明與原本無異。
如不服本判決，應於判決送達後十日內向本院提出上訴狀( 應附繕本 )。
                                    書記官   岑  玢
中      華      民      國      九十一      年      四      月    一    日
附表：
┌───────┬──────┬──────┬──────┬──────┐
│犯  罪  時  間│司 機 姓 名 │任 職 公 司 │貨 物 名 稱 │交 貨 地 點 │
├───────┼──────┼──────┼──────┼──────┤
│八十九年十月二│            │            │            │台南市○○路│
│十六日下午四時│戊   ○   ○│通盈通運公司│衣飾十二箱  │二段三一０號│
│              │            │            │            │前          │
├───────┼──────┼──────┼──────┼──────┤
│九十年十二月三│            │            │            │花蓮市○○路│
│日上午九時四十│乙   ○   ○│祥億貨運公司│衣飾三箱    │三商百貨前  │
│分            │            │            │            │            │
├───────┼──────┼──────┼──────┼──────┤
│九十年十二月二│            │            │電腦螢幕二十│台南市東區勝│
│十五日上午九時│甲   ○   ○│日通貨運公司│台、網路卡三│利路與大學路│
│四十分        │      │            │箱          │口          │
├───────┼──────┼──────┼──────┼──────┤
│九十年十二月二│            │            │皮鞋、衣飾共│台南市○○路│
│十六日上午十時│丁   ○   ○│通盈通運公司│十箱        │一一二０號前│
│              │            │            │            │            │
└───────┴──────┴──────┴──────┴──────┘
┌───────┬──────┬──────┬──────┬──────┐
│九十年十二月二│            │            │七星牌香煙十│台南縣仁德鄉│
│十八日上午六時│辛   ○   ○│大誠快遞公司│箱          │中山路七一八號
├───────┼──────┼──────┼──────┼──────┤
│九十年十二月三│            │            │            │台南市○○路│
│十一日上午十時│庚   ○   ○│新航線快遞公│電腦軟體六箱│一段一六八號│
│十分          │            │司          │            │前          │
├───────┼──────┼──────┼──────┼──────┤
│九十一年一月一│            │            │            │嘉義市西區新│
│日上午十時三十│壬   ○   ○│祥億貨運公司│衣飾十九箱  │榮路二四０號│
│分            │            │            │            │前          │
├───────┼──────┼──────┼──────┼──────┤
│九十一年一月三│            │            │東元窗型冷氣│台南市○○路│
│日下午三時    │子   ○   ○│東源儲運公司│機六台      │少年法院前  │
│              │            │            │            │            │
├───────┼──────┼──────┼──────┼──────┤
│九十一年一月八│            │            │            │台南市○○路│
│日上午九時    │癸   ○   ○│大誠快遞公司│洋酒三十三箱│一段二二五號│
│              │            │            │            │前          │
└───────┴──────┴──────┴──────┴──────┘
附錄本案論罪科刑法條全文：
中華民國刑法第二百十六條：
行使第二百十條至第二百十五條之文書者，依偽造、變造文書或登載不實事項或使登
載不實事項之規定處斷。
中華民國刑法第三百三十九條第一項：
意圖為自己或第三人不法之所有，以詐術使人將本人或第三人之物交付者，處五年以
下有期徒刑、拘役或科或併科一千元以下罰金。
